【裁判字號】    91,上訴,1820
【裁判日期】    920319
【裁判案由】    毒品危害防制條例
【裁判全文】
臺灣高等法院臺中分院刑事判決                  九十一年度上訴字第一八二號
    上  訴  人  臺灣彰化地方法院檢察署檢察官
    被      告  甲○○
右上訴人因被告違反毒品危害防制條例案件，不服臺灣彰化地方法院九十一年度訴字
第六七二號中華民國九十一年九月三十日第一審判決（起訴案號：臺灣彰化地方法院
檢察署九十一年度偵字第三二六五號），提起上訴，本院判決如左：
      主  文
原判決撤銷。
甲○○持有第一級毒品，處拘役肆拾日，如易科罰金，以佰元折算壹日。
扣案第一級毒品海洛因粉末淨重零點零公克沒收銷燬之。
      事  實
一、甲○○明知海洛因為毒品危害防制條例公告查禁之第一級毒品，不得非法持有，
    竟於民國九十一年四月九日上午九時許，在彰化縣田中鎮○○路○段五四六巷四
    十一弄八號廖宗振住處，持有第一級毒品海洛因粉末一包（淨重０．０三公克）
    ，嗣為警於上揭時、地查獲，並扣得上開海洛因一包。
二、案經臺灣彰化地方法院檢察署檢察官主動檢舉偵查起訴。
      理  由
一、訊據被告甲○○固坦承於右揭時地遭警查獲手上持有扣案第一級毒品海洛因情事
    ，惟辯稱扣案海洛因粉末係其男友廖宗振所有，警員到場查緝時，伊要為廖宗振
    將放置床上海洛因丟棄，然來不及丟掉即為警員進入捕獲等語為辯，然查警員到
    場時，扣案海洛因既在被告手上，被告並欲將此毒品丟棄以避免遭警查扣，則當
    時該包海洛因自在被告實力支配狀態之下，被告所為該當於持有第一級毒品犯行
    ，又扣案粉末確係第一級毒品海洛因（淨重０．０三公克）無訛，亦有法務部調
    查局第000000000號鑑定通知書一紙在卷可稽，本案事證明確，而被告
    持有毒品之情由，並非正當，並非阻卻違法之事由，被告犯行至堪認定。
二、核被告所為，係犯毒品危害防制條例第十一條第一項之持有第一級毒品罪，原審
    不察，遽予無罪之諭知，自有未洽，檢察官上訴意旨指摘原審判決不當，非無理
    由，應由本院予以撤銷改判，爰審酌被告犯罪之動機、手段、持有毒品數量及其
    犯後態度等一切情狀，量處如主文第二項所示之刑，並諭知易科罰金之折算標準
    示懲；扣案第一級毒品海洛因應依毒品危害防制條例第十八條第一項前段規定宣
    告沒收銷燬之。
據上論結，應依刑事訴訟法第三百六十九條第一項前段、第三百六十四條、第二百九
十九條第一項前段，毒品危害防制條例第十一條第一項、第十八條第一項前段，刑法
第十一條前段、第四十一條第一項前段，罰金罰鍰提高標準條例第二條，判決如主文
。
本案經檢察官乙○○到庭執行職務。
中        華        民        國  九 十 二  年     三     月   十九     日
                                  臺灣高等法院臺中分院刑事第五庭
                                        審判長法  官  袁  從  楨
                                              法  官  胡  森  田
                                              法  官  姚  勳  昌
右正本證明與原本無異。
不得上訴。
                                              書記官  陳  如  慧
中        華        民        國  九 十 二  年     三     月    二十    日
附錄：
毒品危害防制條例第十一條第一項
持有第一級毒品者，處三年以下有期徒刑、拘役或新台幣五萬元以下罰金。
                                                                        Ｋ


司法院資訊處製作；財團法人民間司法改革基金會備份。
